Inventaris van het archief van de Landelijke Stuurgroep Energieonderzoek (LSEO) van het Ministerie van Onderwijs en Wetenschappen, 1974-1977
Nationaal Archief, Den Haag
Ministerie van OCW: Landelijke Stuurgroep Energieonderzoek (LSEO)
OCW / Energieonderzoek
1974-1977
O5
1.50 meter; 33 inventarisnummers.
Normale geschreven, getypte en gedrukte documenten, geen bijzondere handschriften.
Nationaal Archief, Den Haag
Ministerie van OCW / Landelijke Stuurgroep Energieonderzoek (LSEO) 1974-1977
De Landelijke Stuurgroep Energieonderzoek (LSEO) had als belangrijkste taak het opstellen van een Nationaal Programma van energieonderzoek. Het was een landelijke stuurgroep voor wetenschappelijk onderzoek en technologische ontwikkeling op het gebied van energie. Zij werd in 1974 officieel ingesteld door de minister van Wetenschapsbeleid in overeenstemming met de minister van Economische Zaken. Na 5 jaar hielden de werkzaamheden van de LSEO op te bestaan, omdat belangrijke delen van haar taak waren vervuld. De inventaris bevat o.a. stukken betreffende windenergie, zonne-energie en internationale studiereizen.
Archiefvorming
Geschiedenis van de archiefvormer
De ministerraad besliste op 28 januari 1974 tot de instelling van een landelijke stuurgroep voor wetenschappelijk onderzoek en technologische ontwikkeling op het gebied van energie.
De minister voor Wetenschapsbeleid nam het initiatief hiervoor en installeerde op 19 maart 1974 deze stuurgroep. Zij werd officieel ingesteld bij beschikking DGWB 2173 d.d. 4 juni 1974, door de minister van Wetenschapsbeleid in overeenstemming met de minister van Economische Zaken.
De taken van de stuurgroep waren:
opstellen van een Nationaal Programma in hoofdlijnen
opstellen van een werkplan en een financieringsplan
de verdere uitwerking van het Nationaal Programma in projecten
toezicht op de uitvoering, de rapportage en de evaluatie van de resultaten van de projecten
desgevraagd of uit eigen beweging verstrekken van adviezen aan de minister voor Wetenschapsbeleid.
Als voorzitter van deze stuurgroep werd benoemd prof. dr. W. van Gool, hoogleraar in de anorganische scheikunde aan de Rijksuniversiteit Utrecht.
In 1975 werd het eerste interim-rapport aangeboden aan de leden van de Tweede Kamer. Een jaar later volgde het tweede interim-rapport 'Energie 1976'.
Na 5 jaar hielden de werkzaamheden van de LSEO op te bestaan, omdat belangrijke delen van haar taak waren vervuld. Op 10 januari 1979 nam de minister van Wetenschapsbeleid, drs. M.W.J.M. Peijnenburg, de slotnota in ontvangst. De LSEO werd opgeheven bij besluit DGWB 15.708 d.d. 14 juli 1980 met ingang van 1 maart 1980. Op die datum vond de instelling plaats van de opvolger van de LSEO, de Voorlopige Raad voor het Energieonderzoek (VRE).
Geschiedenis van het archiefbeheer
Het secretariaat van de LSEO was aanvankelijk gehuisvest in Zeist. In 1977 verhuisde het naar het Ministerie van Economische Zaken.
De aanwezige stukken van het archief gaan slechts tot aan het begin van 1977. Het is onduidelijk wat er precies met het overige secretariaatsarchief is gebeurd. Mogelijk houdt het hiaat verband met de verhuizing naar het Ministerie van Economische Zaken. Er is echter geen officiële beschikking aangetroffen van de overdracht van het secretariaat van het Ministerie van Onderwijs en Wetenschappen naar het Ministerie van Economische Zaken. Intensief onderzoek naar het secretariaatsarchief van na 1977 op beide ministeries heeft geen resultaat opgeleverd. Het is niet ondenkbaar dat de stuurgroep na het uitbrengen van haar tweede interim-rapport nog maar enkele keren bijeen is geweest en dat daarvan geen verslag is opgemaakt.
Het archief is in 1994 geïnventariseerd door de heer C.D.E.M. Vierling, medewerker van de Afdeling Documentaire en Grafische Faciliteiten, onderafdeling Centrale Archief Bewaarplaats, van het Ministerie van Onderwijs, Cultuur en Wetenschappen.
In 2004 is de inventaris door de CAS bijgesteld en is het archief fysiek bewerkt.
Het archief van de Landelijke Stuurgroep Energie Onderzoek (LSEO) is in 2005 naar het Nationaal Archief overgebracht krachtens art. 12 van de Archiefwet 1995.
Overbrenging van een overheidsarchief
Inhoud en structuur van het archief
14.06; 2.14
Selectie en vernietiging
Het archief van de LSEO bestond uit 9 dozen (1,125 strekkende meter). Hierbij was inbegrepen één doos uit het archief van de Landelijke Stuurgroep Onderzoek Milieuhygiëne (LASOM).
Uit het archief zijn de volgende stukken vernietigd: stukken van eenvoudige aard, personeelsbescheiden, geleidebrieven, afschriften van ter kennisneming toegezonden rapporten of van opgevraagde rapporten, van de tijdschriften 'Industrie en Samenleving jaargang 1975' uitgegeven door de Commissie van Europese Gemeenschappen, die van het Reactorcentrum Nederland 'Atoomenergie en haar toepassingen jaargang 1975' alsmede afschriften van verslagen van bijeenkomsten van buitenlandse instellingen op het gebied van energie.
De omvang van het archief is daarmee teruggebracht tot 4 dozen (0,5 strekkende meter).
Ordening van het archief
De inventaris bestaat uit de hoofdrubrieken 'Algemeen' en 'Naar onderwerp ingedeelde stukken'.
Aanwijzingen voor de gebruiker
Openbaarheidsbeperkingen
Volledig openbaar.
Materiële beperkingen
Aanvraaginstructie
Openbare archiefstukken kunnen online worden aangevraagd en gereserveerd. U kunt dit ook via de terminals in de studiezaal van het Nationaal Archief doen. Om te kunnen reserveren dient u de volgende stappen te volgen:
U maakt een profiel aan op www.gahetna.nl, en logt vervolgens in
Via de archiefinventaris (alleen de beschrijvingen met rode nummers) selecteert u het gewenste archiefstuk door op de knop 'Reserveren' te klikken
In het volgende scherm geeft u aan op welke dag u het archiefstuk wilt inzien
Indien u zich bevindt in de studiezaal en een tafelnummer heeft ontvangen kunt u dit nummer vermelden. Als u geen tafelnummer heeft kunt u tafelnummer 777 laten staan
Vervolgens bevestigt u uw reservering door deze te versturen.
Verwant materiaal
Beschikbaarheid van kopieën
Beschrijving van de series en archiefbestanddelen
- ALGEMEEN, A
  - Agenda's en verslagen van de vergaderingen, met bijlagen., 1974-1977; 1-2; 2 pakken
    - 1 t/m 10, 1974, 1
    - 11 t/m 31, >1974-1977, 2
  - Agenda's en verslagen van de vergadering van het dagelijks bestuur van de LSEO, met bijlagen., 1975-1977; 9; 1 omslag
  - Nota's betreffende de organisatiestructuur van het Energie Studie Centrum., 1975; 19; 1 omslag
  - Nota betreffende enkele suggesties om de onderzoekswerkzaamheden van diverse bedrijven en instellingen te coördineren., 1975; 20; 1 stuk
  - Stukken betreffende het structuurschema elektriciteitsvoorziening., 1976; 21; 1 omslag
  - Brief met bijlage betreffende de LSEO-conferentie van 27 januari 1977., 22; 1 stuk
  - Stukken betreffende het Nationaal Programma Energieonderzoek., z.d.; 23; 1 omslag
  - Nota betreffende energiebesparingdoelstellingen op korte termijn, met bijlagen., z.d.; 24; 1 omslag
  - Nota betreffende preadviezen. Preadvies financiering kernenergie door prof. Van Bueren; Preadvies energieinvestering kernenergie door prof. Kistenmaker; Preadvies energiedragers als grondstof voor de chemische industrie door dr. Hoog; Preadvies laag-calorische waterdistributie door dr. K.J. Keller, 1975 ca; 26; 1 stuk
- NAAR ONDERWERP INGEDEELDE STUKKEN, B
  - Thema's, B.1
    - Windenergie, B.1.1
      - Agenda's van de vergaderingen van het Project Voorbereidings Groep (PVG) Windenergie, met bijlagen., 1975; 8; 1 omslag
      - Stukken betreffende de ontwikkeling en mogelijke betekenis van windenergie in Nederland., 1974-1976; 28; 1 omslag
      - Stukken betreffende de projectvoorbereidingsgroep-Wind., 1974-1976; 29; 1 omslag
      - Afschrift van een rapport betreffende de mogelijke betekenis van windenergie in Nederland. Met enkele reacties., 1975; 30; 1 omslag
    - Zonne-energie, B.1.2
      - Brief betreffende het gebruik van zonnecellen., 1974; 31; 1 stuk
      - Nota's betreffende de instelling van een advies Commissie 'Zonne-energie', met geleidebrief., 1974; 32; 1 omslag
      - Afschrift van een rapport betreffende de mogelijke betekenis van zonne- en windenergie in de Nederlandse energiehuishouding. Interim-rapport nr. 1., z.d.; 33; 1 stuk
    - Overige thema's, B.1.3
      - Stukken betreffende een onderzoek naar de mogelijkheid van de productie van waterstof en zuurstof uit water met behulp van zonlicht en fotosynthetiserende micro-organismen., 1974; 13; 1 omslag
      - Brief van de heer W. van Gool aan de heer J.J.C. van Lier betreffende de oprichting van een commissie bestudering van het efficiënter gebruik van lage-temperatuur warmte., 1974; 14; 1 stuk
      - Stukken betreffende de ontwikkeling en het gebruik van Stadsverwarming., 1974; 15; 1 omslag
      - Brief van de voorzitter van de LSEO, dhr. W. van Gool, aan Nederlandse bedrijven en instellingen betreffende een inventarisatie van het lopende onderzoek op het gebied van energievraagstukken., 1974; 17; 1 stuk
      - Stukken betreffende het kernenergieonderzoek in Nederland., 1974-1976; 27; 1 omslag
  - Verslagen, B.2
    - Verslagen van besprekingen met derden, B.2.1
      - Verslag van enkele besprekingen, gehouden op het Department of Energy te Londen, bijgewoond door W. van Gool, voorzitter LSEO., 1974; 3; 1 stuk
      - Verslag van een bespreking met enkele personen van het Studiecentrum van energievraagstukken d.d. 09-10-1974, met bijlagen., 4; 1 omslag
      - Verslag van de bespreking met enkele leden van de Vaste Commissie voor Economische Zaken uit de Tweede Kamer der Staten-Generaal., 1975; 6; 1 stuk
      - Verslag van een bespreking met Louis V. Divone inzake windenergieresearch in de Verenigde Staten., 1975; 7; 1 omslag
    - Verslagen van internationale studiereizen naar symposia enz. in het buitenland, B.2.2
      - Verslagen van de CCMS-bijeenkomsten Rome 25 en 26 februari 1975 en 18-20 april 1977 betreffende Industrial International DATA BASE., 5; 1 omslag
      - Verslag van een bezoek van de LSEO en Stichting Energieonderzoek Centrum Nederland (ECN) op 3 november 1976., 10; 1 omslag
      - Verslag van een studiereis in de VS 'Energie onderzoek & ontwikkeling in de VS met betrekking tot Steenkoolgassificatie, elektrische energieopslag en -omzetting en materiaalonderzoek'., 1976; 11; 1 stuk
      - Verslag van een bezoek van stafleden aan het symposium en de expositie Energie 1976 te Oslo., 12; 1 stuk
  - Adviezen en rapporten, B.3
    - Stukken betreffende reacties van enkele leden van de LSEO op de drieëntwintig nog niet gepubliceerde voorstellen., 1974; 16; 1 omslag
    - Concepten van het interim-rapport energieonderzoek, met reacties van de leden van de LSEO op het rapport., 1974-1975; 18; 1 pak
    - Afschrift van een rapport betreffende het 'Outline Programma' National Energy Research Programma 1976., z.d.; 25; 1 stuk